Kontakt

www.linkedin.com/in/sibyllestippler-iw-kofa (LinkedIn)

Top-Kenntnisse

Management
Analytische Fähigkeiten
Personalführung

Certifications

Trainerin für angewandte Improvisation (ZAI)

Honors-Awards

Österreichischer Wissenschaftspreis für Public Relations

Sibylle Stippler

Senior Economist Institut der deutschen Wirtschaft Region Köln/Bonn

Zusammenfassung

Ich bin Teamleiterin im Institut der deutschen Wirtschaft und betreue das Kompetenzzentrum Fachkräftesicherung (KOFA), das wir im Auftrag des Bundeswirtschaftsministeriums umsetzen. Jährlich sind wir mit rund 5.500 Unternehmen und Multiplikatoren aus ganz Deutschland in Kontakt. Employer Branding, Personalmarketing und strategische Personalarbeit: Wie geht das im Mittelstand? Zu meinen Schwerpunktthemen forsche, spreche und schreibe ich mit wissenschaftlichem Fundament, Leidenschaft und Humor - die betriebliche Praxis fest im Blick. Ich unterrichte als externe Lehrbeauftragte an der Hochschule Fresenius im Master-Studiengang Human Resources Management (MHRM) und bin Gastgeberin des Personaler-Podcast "KOFA auf dem Sofa".

Berufserfahrung

Institut der deutschen Wirtschaft 11 Jahre 6 Monate

Teamleiterin März 2017 - Present (5 Jahre 2 Monate) Köln und Umgebung, Deutschland

Senior Economist und Teamleiterin im Kompetenzzentrum Fachkräftesicherung (KOFA)

Senior Economist November 2010 - Februar 2017 (6 Jahre 4 Monate) Köln

Institut der deutschen Wirtschaft Economist August 2004 - Januar 2010 (5 Jahre 6 Monate)

Bayer

Management Trainee Marketing and International Business Studies (MIBS)

September 2000 - Oktober 2003 (3 Jahre 2 Monate)

Leverkusen, Nordrhein-Westfalen, Deutschland

Ausbildung

Donau-Universität Krems

Communications Master of Science (MSc), PR und Integrierter Kommunikation \cdot (2009 - 2011)

FOM Hochschule für Oekonomie & Management Diplom-Kauffrau (FH), Betriebswirtschaftslehre · (2000 - 2004)